臺灣臺北地方法院刑事判決　　　　　　　　　　　　　九十三年度訴字第一六四號
　　公　訴　人　臺灣臺北地方法院檢察署檢察官
　　被　　　告　庚○○
右列被告因常業竊盜案件，經檢察官提起公訴（九十三年度偵緝字第一二七號），於
本院準備程序進行中，被告先就被訴事實為有罪之陳述，經裁定行簡式審判程序，判
決如左：
    主  文
庚○○以犯竊盜罪為常業，累犯，處有期徒刑肆年，並應於刑之執行前，令入勞動場
所強制工作年。如附表所示之偽造署押、印文均沒收。
    事  實
一、庚○○曾有多次竊盜前科，其中曾因竊盜、脫逃案件，經本院以八十五年度訴字
    第七號刑事判決判處竊盜部分有期徒刑二年，脫逃部分有期徒刑五月，應執行有
    期徒刑二年二月確定，於民國八十五年十二月十九日入監服刑，於八十六年四月
    十九日假釋，嗣經撤銷假釋後，再於八十八年四月二日入監執行殘刑，於九十年
    一月五日執行完畢；詎猶不知悔改，基於意圖為自己不法所有之常業竊盜犯意及
    意圖為自己不法所有之詐欺與偽造文書之概括犯意，連續為下列犯行，並以之為
    常業：
（一）於九十一年二月二十一日凌晨四、五時許，以踏採遮雨棚攀越廁所窗戶之方式
      ，侵入位於臺北市○○○路○段九五號七樓由丁○○開設之華隆保險經紀人股
      份有限公司（下稱華隆公司）內（無故侵入建築物部分未據告訴），竊取丁○○所有帳號為000000000000號之大安商業銀行（下稱大安銀行）
      忠孝分行金融卡一張、禮券及金幣等物，得手後隨即於當日、同年月二十二日
      、同年月二十四日，前往華南商業銀行忠孝分行、大安銀行南京東路分行等銀
      行外之自動櫃員機處，連續以插入前開金融卡並鍵入密碼之不正方法由自動付
      款設備提取共計新臺幣三十萬元。庚○○復於同年月二十八日某時，以上揭方
      式侵入華隆公司內，竊得丁○○所有帳號為000000000000號之臺
      新國際商業銀行營業部（下稱台新銀行）存摺、第一商業銀行存摺、華信商業
      銀行存摺各一本及印鑑章一枚等物，隨即於同年三月一日，於取條憑條上盜蓋
      前開丁○○印鑑章而偽造金額分別為美金一萬二千五百元、一萬元之取款憑條
      各一張後，攜至設在臺北市中山區○○○路○段四四號一樓之台新銀行，向不
      知情之該行行員乙○○行使，使乙○○陷於錯誤而如數給付款項，足以生損害
      於丁○○及台新銀行。其又於同年月四日，以上揭方式偽造丁○○出具之歐幣
      四萬五千元之取款憑條一張，並利用不知情之乙○○為之以偽造「丁○○」署
      押之方式偽造外匯收支或交易申報書一份後，併同上開偽造取款憑條持向乙○○行使，使乙○○陷於錯誤而依當時匯率折付新臺幣一百三十五萬三千一百五
      十元予庚○○，足以生損害於丁○○及台新銀行。庚○○復與張志源（業經判
      決確定）基於犯意聯絡，先由庚○○以上揭方式偽造丁○○出具之歐幣三萬五
      千元之取款憑條一張，並於同年月六日上午，在臺北市○○○路○路口，交付
      上揭台新銀行存摺及偽造取款憑條予張志源，再由張志源於同日攜上揭存摺及
      取款憑條，至前述台新銀行，以偽造「丁○○」署押之方式偽造外匯收支或交
      易申報書及以丁○○名義填寫國內匯款申請書一紙後，併同前開取款憑條持向
      乙○○行使，使乙○○陷於錯誤而依當時匯率折算為新臺幣一百零五萬九千四
      百二十元，並匯至庚○○交給張志源之戶名張王惠珍、帳號00000000
      00000號之中國信託商業銀行嘉義分行帳戶內，再予以提取花用，足生損
      害於丁○○及台新銀行。嗣經丁○○發覺上揭存摺等物失竊後報警偵辦，經警
      採驗前開國內匯款申請書上之指紋，比對結果與張志源之右拇指指紋相符，始
      查悉上情。
（二）於九十二年十一月二十三日二十、二十一時許，攜帶客觀上足對人之生命、身
      體構成威脅之兇器鐵剪，以攀爬遮雨棚剪斷窗邊鐵條之方式，侵入位於臺北市
      ○○○路二段五二號九樓由己○○開設之百冠工業場股份有限公司（下稱百冠
      公司）內，竊得己○○所有帳號為000000000000號之臺灣土地銀
      行長安分行存摺、卡號為0000000000000000號之聯邦商業銀
      行信用卡一張及撕取蓋有「己○○」印鑑章印文之稅單一張等物；嗣以掃瞄上
      揭印文至電腦內，再以彩色列印至臺灣土地銀行空白取款憑條印鑑欄上之方式
      而偽造金額為新臺幣四十二萬元之取款憑條一張後，於同年月二十五日，持上
      揭取款憑條至臺灣土地銀行長安分行向不知情之行員行使，致該行員陷於錯誤
      ，而如數給付上揭款項，足生損害於己○○及臺灣土地銀行。其更持其所竊取
      之上揭信用卡，接續於同年月二十五日一時四十二分二秒、五十三秒，在臺北
      市○○路十三之一號之自動櫃員機處，以插入前開信用卡並鍵入密碼之不正方
      法由自動付款設備預借現金達新臺幣四萬元。
（三）於九十二年十二月二十一日二十、二十一時許，以踏採遮雨棚攀越廁所窗戶之
      方式，先侵入位於臺北市○○○路二十號十二樓之三之中華民國病歷管理協會
      內（侵入建築物部分未據告訴），竊得丙○○置放於辦公室抽屜內之現金新臺
      幣四萬八千九百餘元後，再以同一方式，侵入位於臺北市○○○路二十號十樓
      之九由甲○○所開設之群宜有限公司內，竊得甲○○所有帳號為000000
      000000號之臺灣土地銀行民權分行綜合活期存摺及撕取蓋有「甲○○」
      印鑑章印文之文件一份，嗣又以上揭掃瞄、彩色列印印文之方式而偽造金額為
      新臺幣三十八萬五千元之取款憑條一張後，於同年月二十二日，持該取款憑條
      至臺灣土地銀行民權分行向不知情之行員行使，致該行員陷於錯誤，而如數給
      付上揭款項，足生損害於甲○○及臺灣土地銀行。
（四）於九十三年一月八日二十時許，以踏採遮雨棚攀越廁所窗戶之方式，侵入位於
      臺北市○○○路○段五十二號八樓由戊○○開設之遠東乾燥股份有限公司（下
      稱遠東公司）內（侵入建築物部分未據告訴），竊得遠東公司所有帳號為00
      000000000000號之上海商業儲蓄銀行東臺北分行存摺及及撕取蓋
      有「遠東乾燥股份有限公司之章」、「戊○○遠東乾燥」印鑑章印文之合作金
      庫存摺封面一張等物後，又以上揭掃瞄、彩色列印印文之方式，於上海商業儲
      蓄銀行空白取款憑條六張上偽造前開印文共六枚，並在其中四張空白取款憑條
      上填寫金額分別為新臺幣七十八萬五千元、八十六萬元、八十四萬元及五十萬
      元而偽造取款憑條四張後，分別於同年月九日九時五分、同年月十二日九時三
      十一分及同年月十四日九時三十分，連續持上揭金額為新臺幣七十八萬五千元
      、八十六萬元、八十四萬元之偽造取款憑條，至臺北市○○路八十九號之上海
      商業儲蓄銀行松江分行內，利用不知情之成年第三人或親向不知情之行員行使
      ，使行員陷於錯誤，而給付上揭款項，足生損害於遠東公司、戊○○及上海商
      業儲蓄銀行。惟庚○○於九十二年一月十四日十五時十分許，復持上揭金額為
      新臺幣五十萬元之偽造取款憑條，至上海商業儲蓄銀行松江分行內欲提款時，
      遭警當場查獲，並扣得取款憑條三張（其中一張已填寫金額新臺幣五十萬元，
      餘二張則尚未填寫金額），始查知上情。
二、案經被害人己○○、甲○○訴由內政部警政署刑事警察局、臺北市政府警察局中
    山分局移送臺灣臺北地方法院檢察署檢察官偵查起訴，於本院準備程序進行中，
    被告先就被訴事實為有罪之陳述，經裁定行簡式審判程序。
    理  由
一、右揭事實，業據被告庚○○坦承不諱，核與共同被告張志源警、偵訊時之供述、
    被害人丁○○、己○○、丙○○、甲○○、戊○○在警詢中之指訴、證人乙○○
    於警、偵訊時之證述均大致相符，復有翻拍照片、大安銀行存戶歷史交易明細表
    、國內匯款申請書、取款憑條、外匯收支或交易申報書、刑事警察局鑑驗書、帳
    戶對帳單、ＡＴＭ預借現金冒用明細等在卷可稽。本件事證明確，被告犯行洵堪
    認定，應依法論科。
二、被告自承因腿有殘疾失業無經濟收入而為本件犯行，是其顯有恃竊盜為生並以之
    為常業之犯意；是核被告所為，係犯刑法第二百十六條、第二百十條之行使偽造
    私文書罪、第三百零六條第一項之無故侵入建築物罪、第三百二十二條之常業竊
    盜罪、第三百三十九條第一項之詐欺取財罪、第三百三十九條之二第一項之由自
    動付款設備取得他人財物罪（公訴人誤引為同法第三百三十九條之一第一項，應
    予更正，併此敘明）；其盜用印章及偽造署押、印文為偽造私文書之部分行為，
    偽造私文書之低度行為則為行使偽造私文書之高度行為吸收，均不另論罪。其先
    後二次於九十二年月二十五日一時四十二分二秒、五十三秒，在臺北市○○路十
    三之一號之自動櫃員機處所為之由自動付款設備取得他人財物行為，係基於同一
    犯意下之接續行為，僅侵害一個法益，只論以一罪。被告與張志源就九十一年二
    月六日之行使偽造私文書及詐欺取財犯行，有犯意聯絡及行為分擔，為共同正犯
    。被告利用不知情之乙○○在外匯收支或交易申報書上偽造「丁○○」署押，及
    利用不知情之成年第三人代其詐領他人存款，為間接正犯。被告先後多次行使偽
    造私文書、無故侵入建築物、詐欺取財、由自動付款設備取得他人財物犯行，均
    時間緊接，方法相同，觸犯構成要件相同之罪，顯係基於概括犯意為之，為連續
    犯，依刑法第五十六條之規定，各以一罪論，並均加重其刑。其所犯上開五罪之
    間，有方法結果之牽連關係，依刑法第五十五條之規定，應從較重之常業竊盜處
    斷。又公訴意旨雖認被告行使偽造私文書之犯行尚包括於台新銀行國內匯款申請
    書一紙上之「匯款人」欄填寫「丁○○」之部分，惟查該「匯款人」欄應僅係供
    查詢、辨識之用，並非有表彰簽名或其他意思表示之用意，尚不屬刑法上所謂之
    「文書」，此部分自更無成立行使偽造私文書之餘地，上述公訴意旨尚有誤會，
    併此敘明。另被告前因竊盜、脫逃案件，經本院以八十五年度訴字第七號刑事判
    決判處竊盜部分有期徒刑二年，脫逃部分有期徒刑五月，應執行有期徒刑二年二
    月確定，於八十五年十二月十九日入監服刑，於八十六年四月十九日假釋，嗣經
    撤銷假釋後，再於八十八年四月二日入監執行殘刑，於九十年一月五日執行完畢
    ，有臺灣高等法院被告全國前案紀錄表在卷可按，於五年以內再犯本件有期徒刑
    以上之罪，為累犯，應依刑法第四十七條之規定加重其刑。爰審酌被告雖坦承犯
    行，態良尚佳，因腿有殘疾失業而為本件犯行，惟前已有多次竊盜前科，仍不知
    悛悔再為本件犯行，獲取之不法利益高達六、七百萬元，及其前述犯罪手段等一
    切情狀，量處如主文所示之刑，以示懲儆。又被告為十八歲以上之竊盜犯，且以
    犯竊盜罪為常業，依竊盜犯贓物犯保安處分條例第三條第一項第二款、第四條、
    第五條前段規定，諭知於刑之執行前，令入勞動場所強制工作，以資矯治。如附
    表所示之偽造署押及印文，應依刑法第二百十九條宣告沒收；至被告持以為事實
    欄（二）所述竊盜行為之鐵剪一把，並未扣案，且據被告供承已丟掉（偵緝卷第
    六五頁），顯然業已滅失，爰不另為沒收之諭知。
據上論斷，應依刑事訴訟法第二百七十三條之一、第二百九十九條第一項前段，刑法
第五十六條、第三百二十二條、第二百十六條、第二百十條、第三百三十九條第一項
、第三百三十九條之二第一項、第三百零六條第一項、第五十五條、第四十七條、第
二百十九條，竊盜犯贓物犯保安處分條例第三條第一項第二款、第四條、第五條前段
，罰金罰鍰提高標準條例第一條前段，判決如主文。
本案經檢察官葉雅婷到庭執行職務
中　　　華　　　民　　　國　　九十三　　年　　　三　　　月　　　一　　　日
                                      臺灣臺北地方法院刑事第三庭
                                          法  官 歐陽漢菁
右正本證明與原本無異。
如不服本判決，應於判決送達後十日內，向本院提出上訴狀。
                                          書記官 沈 芳 君
中　　　華　　　民　　　國　　九十三　　年　　　三　　　月　　　二　　　日
附錄本案論罪科刑法條全文
中華民國刑法第三百二十二條
以犯竊盜罪為常業者，處一年以上七年以下有期徒刑。
中華民國刑法第二百一十六條
行使第二百十條至第二百十五條之文書者，依偽造、變造文書或登載不實事項或使登
載不實事項之規定處斷。
中華民國刑法第二百一十條
偽造、變造私文書，足以生損害於公眾或他人者，處五年以下有期徒刑。
中華民國刑法第三百三十九條第一項
意圖為自己或第三人不法之所有，以詐術使人將本人或第三人之物交付者，處五年以
下有期徒刑、拘役或科或併科一千元以下罰金。
中華民國刑法第三百三十九條之二第一項
意圖為自己或第三人不法之所有，以不正方法由自動付款設備取得他人之物者，處三
年以下有期徒刑、拘役或一萬元以下罰金。
中華民國刑法第三百零六條第一項
無故侵入他人住宅、建築物或附連圍繞之土地或船艦者，處一年以下有期
徒刑、拘役或三百元以下罰金。
附表：
文　書　名　稱　　　　　　　　　　　偽造之署押、印文
台新銀行九十一年三月四日之「外匯　　「丁○○」署押一枚
收支或交易申請書」一份
台新銀行九十一年三月六日之「外匯　　「丁○○」署押一枚
收支或交易申請書」一份
臺灣土地銀行九十二年十一月二十五　　「己○○」印文一枚
日之取款憑條一紙
臺灣土地銀行九十二年十二月二十一　　「甲○○」印文一枚
日之取款憑條一紙
上海商業儲蓄銀行取款憑條六紙（二　　每紙「遠東乾燥股份有限公司之章」及「陳
　　　　　　　　　　　　　　　　　　健明遠東乾燥」印文各一枚
